ja: 美容・健康 > 衛生日用品 > 口腔ケア > 義歯・入れ歯: 入れ歯保管ケース; スナップオンベニア
hr-HR: Zdravlje i ljepota > Osobna njega > Njega usne šupljine > Zubne proteze: Kutijice za čuvanje proteza; Ljuskice za zube
da: Sundhed og skønhed > Personlig pleje > Mundpleje > Proteser: Protese-opbevaringsetuier; Tanddæksler
ro-RO: Sănătate și frumusețe > Îngrijire personală > Îngrijire orală > Proteze dentare: Cutii de depozitare pentru proteze; Fațete detașabile
it: Salute e bellezza > Cura della persona > Igiene orale > Dentiere: Custodie di conservazione della protesi; Faccette rimovibili a pressione
nl: Gezondheid en persoonlijke verzorging > Persoonlijke verzorging > Mondverzorging > Kunstgebitten: Kunstgebit opslag hoezen; Snap-on veneers
nb: Skjønnhet og helse > Personlig pleie > Tannpleie > Gebiss: Gebissoppbevaringsetuier; Påklipsbare tannfasetter
fr: Santé et beauté > Hygiène personnelle > Soins buccaux > Prothèses dentaires: Boîtes de rangement pour dentiers; Facettes dentaires amovibles
vi: Sức khỏe và sắc đẹp > Sản phẩm chăm sóc cá nhân > Chăm sóc răng miệng > Răng giả: Hộp đựng răng giả; Veneer gắn nhanh (snap-on)
cs: Zdraví a krása > Osobní péče > Péče o ústní dutinu > Umělý chrup: Pouzdra pro uchování zubních protéz; Nasazovací fazety
pt-PT: Saúde e beleza > Cuidado pessoal > Cuidado oral > Dentaduras: Estojos de armazenamento de dentaduras; Facetas de encaixe
bg-BG: Здраве и красота > Лична грижа > Орална грижа > Зъбни протези: Кутии за съхранение на зъбна протеза; Фасетни протези
ko: 건강/미용 > 개인 미용/위생 용품 > 구강 관리 > 틀니: 틀니 보관 케이스; 스냅온 베니어
zh-TW: 保健與美容 > 個人保養 > 口腔保健 > 假牙: 假牙收納盒; 卡扣式貼面
sk-SK: Zdravie a krása > Osobná starostlivosť > Starostlivosť o ústnu dutinu > Zubné protézy: Puzdrá na uchovávanie zubných protéz; Nasadzovacie fazety
hu: Egészség és szépség > Személyes gondoskodás > Szájápolás > Fogsorok: Műfogsortárolók; Pattintható héjak
pt-BR: Saúde e beleza > Cuidados pessoais > Cuidados bucais > Dentaduras: Estojos para armazenamento de dentadura; Lentes de contato dentais encaixáveis
th: สุขภาพและความงาม > ผลิตภัณฑ์ดูแลส่วนบุคคล > การดูแลปาก > ฟันปลอม: กล่องเก็บฟันปลอม; ฟันเทียมแบบสวมถอดได้
en: Health & Beauty > Personal Care > Oral Care > Dentures: Denture Storage Cases; Snap-On Veneers
pl: Zdrowie i uroda > Higiena osobista > Higiena jamy ustnej > Protezy: Pojemniki do przechowywania protez; Nakładki kosmetyczne na zęby
ru: Красота и здоровье > Личная гигиена и уход за собой > Уход за полостью рта > Зубные протезы: Футляры для хранения зубных протезов; Съемные виниры
sv: Skönhet och hälsa > Personlig vård > Munvård > Tandproteser: Förvaringsetui för tandproteser; Snabbmonterade fasader
sl-SI: Zdravje in lepota > Osebna nega > Ustna higiena > Zobne proteze: Etuiji za shranjevanje zobnih protez; Snemne zobne luske
el: Υγεία & ομορφιά > Προσωπική φροντίδα > Στοματική φροντίδα > Οδοντοστοιχίες: Θήκες τεχνητής οδοντοστοιχίας; Προσωρινές όψεις δοντιών
de: Gesundheit & Schönheit > Körperpflege > Mundpflege > Zahnersatz: Zahnprothesen-Aufbewahrungsetuis; Aufsteck-Veneers
tr: Sağlık ve Güzellik > Kişisel Bakım > Ağız Bakımı > Protez Dişler: Protez Saklama Kutuları; Çıtçıtlı Kaplamalar
zh-CN: 保健/美容/卫生/护理 > 个人护理 > 口腔护理 > 假牙: 假牙收纳盒; 可摘式牙贴面
lt-LT: Sveikata ir grožis > Asmeninė priežiūra > Burnos priežiūra > Dantų protezai: Protezų laikymo dėklai; Užsegami dantų laminatės
fi: Terveys ja kauneus > Henkilökohtainen hygienia > Suunhoito > Hammasproteesit: Proteesikotelo; Snap-On-peitefasetit
es: Salud y belleza > Cuidado personal > Cuidado bucal > Dentaduras postizas: Estuches de almacenamiento de dentadura; Carillas dentales removibles (snap-on)